【裁判字號】    95,易,873
【裁判日期】    950630
【裁判案由】    竊盜
【裁判全文】
臺灣高雄地方法院刑事判決               95年度易字第873號
公  訴  人  臺灣高雄地方法院檢察署檢察官
被      告  甲○○
            乙○○
                    （現於臺灣高雄監獄執行中）
上列被告因竊盜案件，經檢察官提起公訴（95年度偵字第8376號
、第9490號），被告就被訴事實為有罪之陳述，經本院合議庭裁
定由受命法官獨任進行簡式審判程序，本院判決如下：
    主  文
甲○○共同竊盜，累犯，處有期徒刑陸月，如易科罰金，以佰
元折算壹日。
乙○○共同連續攜帶兇器竊盜，累犯，處有期徒刑壹年。扣案活
動扳手貳支及油壓剪、扳手各壹支，均沒收。
    事實及理由
一、犯罪事實：
  (一)甲○○前因公共危險案件，經本院以93年度交訴字第86號判
    處有期徒刑6 月並確定，經發監執行，甫於民國94年5 月11
    日縮刑期滿執行完畢。乙○○前因施用違反毒品危害防制條
    例案件，經本院分別以91年度訴字第3661號、93年度訴字第
    2024號判處有期徒刑8 月、10月並均確定，經發監執行，於
    94年8 月19日假釋出監，並付保護管束，後於94年10月20日
    縮刑期滿，上開假釋未經撤銷視為執行完畢。
  (二)乙○○於95年3 月13日下午4 時許，騎乘車牌號碼JRG-585
    號重型機車後載甲○○，在行經高雄市○○區○○路502 號
    「奇隆建設有限公司」前之際，因甲○○發現上開公司工地
    前放置有鋁門窗框架，竟與乙○○共同基於意圖為自己不法
    所有之犯意聯絡，由乙○○在外把風，甲○○則徒手竊取為
    上開公司負責人佘振隆所有之該鋁門窗框架1 個，價值約新
    台幣（下同）3,500 元。得手後，由乙○○搭載甲○○持上
    開鋁門窗框架離去，並欲前往資源回收場販售時，為警於同
    日下午4 時25分許，在高雄市○○區○○街349 號前查獲，
    並起獲上開鋁門窗框架1 個（嗣後已發還佘振隆領回）。
  (三)乙○○復承前揭犯意，夥同真實姓名年籍均不詳綽號「和仔
    」之成年男子，共同基於意圖為自己不法所有之犯意聯絡，
    於95年3 月28日凌晨1 時45分許，渠等2 人以電話聯絡後各
    自前往高雄縣大寮鄉○○村○○路16號「峰安有限公司」會
    合後進入上開公司內（夜間無人居住），由乙○○負責把風
    ，綽號「和仔」之男子則攜帶其所有客觀上對人之生命、身
    體、安全產生危險，足供兇器使用之活動扳手2 支及油壓剪
    、扳手各1 支，並以其中較光亮之活動扳手1 支鬆開螺絲，
    而竊得「峰安有限公司」所有之高壓電阻2 支（起訴書誤載
    為1 支）及高壓電阻蓋1 個，價值約2,000 元。嗣為巡邏員
    警當場查獲，除起獲上開高壓電阻2 支及高壓電阻蓋1 個（
    嗣後均已由峰安有限公司法定代理人李成麟領回），並扣得
    綽號「和仔」所有，分別供犯罪所用及預備所用之活動扳手
    2 支（起訴書誤載為1 支）及油壓剪、扳手各1 支。
  (四)案經高雄市政府警察局小港分局、高雄縣政府警察局林園分
    局報請臺灣高雄地方法院檢察署檢察官偵查起訴。
二、認定事實所憑之證據：
  (一)被告甲○○、乙○○於本院審理中坦承不諱（見本院卷第42
    、53頁）。
  (二)被害人佘振隆、李成麟於警詢中之指述（見警一卷第5 、6
    頁、警二卷第4、5頁）。
  (三)搜索扣押筆錄2 份、扣押物品目錄表、贓物認領保管單各1
    份、現場照片2 幀（見警一卷第9至16頁、第28頁）。
  (四)扣押筆錄、扣押物品目錄表、贓物認領保管單各1 份及現場
    照片4 幀（見本院卷第10至14頁、第17、18頁）
三、按刑法上所謂兇器，其種類並無限制，凡客觀上對於人之生
    命、身體、安全構成威脅，具有危險性之兇器均屬之，且祇
    須行竊時攜帶此種具有危險性之兇器為已足，並不以攜帶之
    初有行兇之意圖為必要（最高法院79年度台上字第5253號判
    例意旨參照）。查扣案之油壓剪1 支，長約70公分、鐵器材
    質；活動扳手2 支，其中1 支長約30公分、鐵器材質、另外
    1 支長約32公分、鐵器材質；扳手1 支，鐵器材質、長約23
    .5 公 分，均質地堅硬，業經本院勘驗屬實（見本院卷第53
    頁審判筆錄），以之揮擊，客觀上足以對人之生命、身體、
    安全構成威脅，顯為具有危險性之兇器無訛。核被告甲○○
    、乙○○就犯罪事實(二)所為，均係犯刑法第320 條第1 項之
    普通竊盜罪；被告乙○○就犯罪事實(三)所為，係犯刑法第32
    1 條第1 項第3 款之攜帶兇器竊盜罪。又被告乙○○就犯罪
    事實(二)、(三)之犯行，分別與被告甲○○、綽號「阿和」之成
    年男子有犯意之聯絡及行為之分擔，皆為共同正犯。被告乙
    ○○上開所犯普通竊盜、攜帶兇器竊盜犯行，時間緊接，方
    法類同，所犯復為基本構成要件相同之罪名，顯係基於概括
    犯意反覆為之，應依連續犯規定論以一罪，並依法加重其刑
    。查被告甲○○前因公共危險案件，經本院以93年度交訴字
    第86號判處有期徒刑6 月確定，經發監執行，甫於94年5 月
    11日縮刑期滿執行完畢；被告乙○○前因施用違反毒品危害
    防制條例案件，經本院分別以91年度訴字第3661號、93年度
    訴字第2024號判處有期徒刑8 月、10月並均確定，經發監執
    行，於94年8 月19日假釋出監，並付保護管束，後於94年10
    月20日縮刑期滿，上開假釋未經撤銷視為執行完畢，有臺灣
    高等法院被告前案紀錄表1 份在卷可按，被告二人受有期徒
    刑之執行完畢，5 年以內再犯有期徒刑以上之罪，均為累犯
    ，均依法加重其刑，被告乙○○部分有二種以上刑之加重事
    由，應依法遞加重之。爰審酌被告甲○○前有違反肅清煙毒
    條例、公共危險等前科，被告乙○○前有妨害風化、違反毒
    品危害防制條例等前科，有臺灣高等法院被告前案紀錄表2
    份附卷可按，被告二人素行均不佳。渠等不思正途以獲取所
    需，竟率爾竊取他人之財物，所為自應受相當之刑事非難。
    另衡以被告乙○○連續犯有竊盜、加重竊盜犯行，被告甲○
    ○則犯有普通竊盜1 次犯行，被告二人所竊財物價值非鉅，
    並分別由被害人佘振隆、峰安有限公司法定代理人李成麟領
    回，有贓物認領保管單2 紙附卷足佐（見警一卷第9 頁、警
    二卷第14頁），復酌以被告甲○○犯後坦承犯行，惟就共同
    被告乙○○部分多所迴護之犯後態度，被告乙○○犯後否認
    犯行，於本院則已知錯坦承犯行之犯後態度及被告甲○○、
    乙○○犯罪之動機、目的、手段、智識程度、生活狀況暨檢
    察官對本案科刑範圍之意見等一切情狀，分別量處如主文所
    示之刑，並就被告甲○○所處之徒刑，諭知易科罰金之折算
    標準，以資懲戒。又扣案之活動扳手2 支及油壓剪、扳手各
    1 支，均為綽號「和仔」之成年男子所有，且為供本案犯罪
    事實(三)竊盜犯罪所用（扣案物中較光亮之活動扳手1 支）及
    預備之物（其餘扣案物），業據被告乙○○供承甚詳在卷（
    見本院卷第53、54頁），基於共犯連帶沒收原則，爰依刑法
    第38條第1 項第2 款規定，併予宣告沒收之。
據上論斷，應依刑事訴訟法第273 條之1 第1 項、第284 條之1
、第299 條第1 項前段，刑法第28條、第56條、第320 條第1 項
、第321 條第1 項第3 款、第47條、第41條第1 項前段、第38條
第1 項第2 款，判決如主文。
本案經檢察官丙○○到庭執行職務。
中    華    民    國    95    年    6     月    30    日
                  鳳山刑事第一庭  法  官  林永村
以上正本證明與原本無異。
如不服本判決，應於判決送達後10日內，向本院提出上訴狀。
中    華    民    國    95    年    6     月    30    日
                                  書記官  李祥銘
附錄本判決論罪之法條：
中華民國刑法第321條：
犯竊盜罪而有左列情形之一者，處6 月以上、5 年以下有期徒刑
：
一  於夜間侵入住宅或有人居住之建築物、船艦或隱匿其內而犯
    之者。
二  毀越門扇、牆垣或其他安全設備而犯之者。
三  攜帶兇器而犯之者。
四  結夥三人以上而犯之者。
五  乘火災、水災或其他災害之際而犯之者。
六  在車站或埠頭而犯之者。
前項之未遂犯罰之。
中華民國刑法第320條
(普通竊盜罪、竊佔罪)
意圖為自己或第三人不法之所有，而竊取他人之動產者，為竊盜
罪，處5 年以下有期徒刑、拘役或500 元以下罰金。
意圖為自己或第三人不法之利益，而竊佔他人之不動產者，依前
項之規定處斷。
前二項之未遂犯罰之。


司法院資訊處製作；財團法人民間司法改革基金會備份。
